【裁判字號】    90,訴,203
【裁判日期】    900319
【裁判案由】    毒品危害防制條例
【裁判全文】
臺灣臺南地方法院刑事判決                            九十年度訴字第二三號
    公  訴  人  臺灣台南地方法院檢察署檢察官
    被      告  甲○○原名黃.
右列被告因毒品危害防制條例案件，經檢察官提起公訴 (八十九年度毒偵緝字第六四
六號、九十年毒偵字第一二二號)，本院判決如左：
    主  文
甲○○連續施用第二級毒品，累犯，處有期徒刑肆月，扣案之削尖吸管壹支、施用工
具燈泡壹個均沒收；又連續施用第一級毒品，累犯，處有期徒刑壹年，扣案之海洛因
壹小包（驗餘淨重零點壹伍公克）沒收銷燬之，注射針筒柒支、美娜水壹瓶、食鹽水
壹瓶、分裝袋壹個、葡萄糖壹包均沒收。應執行有期徒刑壹年貳月，扣案之海洛因壹
小包（驗餘淨重零點壹伍公克）沒收銷燬之，削尖吸管壹支、施用工具燈泡壹個，注
射針筒柒支、美娜水壹瓶、食鹽水壹瓶、分裝袋壹個、葡萄糖壹包均沒收。
    事  實
一、甲○○曾於民國八十六年間因違反麻醉藥品管理條例案件，經法院判處有期徒刑
    六月確定，甫於八十七年十月六日執行完畢，又因施用毒品案件，經依本院以八
    十七年度毒聲字第七五三號裁定送觀察、勒戒後，認無繼續施用毒品之傾向，由
    台灣台南地方法院檢察署檢察官於八十七年十二月二十九日以八十七年度偵字第
    一七○九號不起訴處分確定，詎甲○○仍不知悔改，復分別基於概括犯意，先自
    八十八年八月三日前一、二日內起，在高雄市○○區○○路八八五之三號八樓內
    ，以燈泡承接燒烤方式連續施用第二級毒品安非他命多次，繼自八十八年十一月
    一日起，在台南縣仁德鄉○○路○段七七之三號五樓內，以針筒注射方式連續施
    用第一級毒品海洛因多次，而分別為警於八十八年八月三日在高雄市○○區○○
    路八八五之三號八樓（起訴書誤載為八八五號之三八樓）查獲，並扣得削尖吸管
    一支；及於八十八年十一月一日在台南縣官田鄉社子村一之三號搜索查獲，並扣
    得注射針筒六支及美娜水一瓶，經警於前開各查獲日採集其尿液送驗後分別有安
    非他命陽性反應及嗎啡陽性反應，復經本院以八十八年度毒聲字第三二五四號裁
    定送觀察、勒戒後，有繼續施用毒品傾向。甲○○經送強制戒治後，於八十九年
    七月七日停止戒治並付保護管束，復於八十九年七月二十二日經警採尿送驗後有
    嗎啡陽性反應；並於八十九年八月十六日及八月二十九日經至台灣台南地方法院
    檢察署觀護人室採尿檢驗，分別發現有安非他命陽性反應。嗣甲○○於八十九年
    十二月二十一日下午十時三十分，在國道一號新市收費站北向處為警查獲，並扣
    得海洛因一包（驗餘淨重０．一五公克）及施用工具燈泡一個、注射針筒一支、
    食鹽水一瓶、分裝袋一個、葡萄糖一包，經警採尿送驗發現有嗎啡陽性反應。
二、案經高雄市政府警察局移送台灣高雄地方法院檢察署陳轉台灣台南地方法院檢察
    署併案偵查，及由台南縣警察局麻豆分局、內政部警政署國道公路警察局第五警
    察隊先後報請及台灣台南地方法院檢察署觀護人室告發，並由台灣台南地方法院
    檢察署偵查起訴。
    理  由
一、右揭事實迭據被告甲○○於警、偵訊及本院審理中坦承不諱，並有如事實欄所示
    之物扣案足資佐證，復有高雄市政府衛生局之尿液檢驗報告一份，台南縣及高雄
    縣衛生局之尿液檢驗報告各一份、長榮管理學院之尿液檢驗報告三份附卷可稽，
    而扣案之毒品一包經送驗後確係海洛因（驗餘淨重０．一五公克）乙節，亦有法
    務部調查局九十年二月十五日鑑定通知書一紙在卷足徵。又被告前因施用毒品案
    件，由本院裁定送觀察、勒戒後，認無繼續施用毒品之傾向，經台灣台南地方法
    院檢察署檢察官不起訴處分確定，有該署檢察官八十七年度偵字第一七○九號不
    起訴處分在卷可按，其於五年內再犯毒品危害防制條例第十條之罪，經裁定送觀
    察勒戒，認有繼續施用毒品傾向，有本院八十八年度毒聲字第三二五四號裁定書
    及台灣台南看守所八十八年十一月二十日南所勒證字第八八一七五六號證明書一
    份附卷可參，被告罪證明確，應予依法論科。
二、核被告所為，係犯毒品危害防制條例第十條第一項之施用第一級毒品罪及同條第
    二項之施用第二級毒品罪。其持有第一級毒品海洛因及第二級毒品安非他命之行
    為，應為進而施用之高度行為所吸收，均不另論罪。其先後多次施用第一級毒品
    及第二級毒品犯行，均時間緊接，犯罪構成要件相同，顯均係基於概括犯意為之
    ，為連續犯，依刑法第五十六條規定，各論以施用第一級毒品一罪及施用第二級
    毒品一罪，並均加重其刑。其所犯上開二罪間，犯意各別，行為互殊，應予分論
    併罰。查被告曾於八十六年間因違反麻醉藥品管理條例案件，經法院判處有期徒
    刑六月確定，甫於八十七年十月六日執行完畢，有台灣台南地方法院檢察署刑案
    資料查註紀錄表在卷可按，其於執行完畢後五年之內，再犯本案有期徒刑以上之
    罪，係屬累犯，應依刑法第四十七條之規定遞加重其刑。爰審酌被告犯本件之罪
    係自戕行為、犯罪後尚知坦承犯行之態度等一切情節，量處如主文所示之刑，及
    定其應執行之刑，以資懲儆。扣案之海洛因一小包（驗餘淨重０‧一五公克），
    係查獲之毒品，不問屬於犯人與否，應依毒品危害防制條例第十八條第一項前段
    規定宣告沒收銷燬之；扣案之削尖吸管一支、施用工具燈泡一個，注射針筒七支
    、美娜水一瓶、食鹽水一瓶、分裝袋一個、葡萄糖一包，為被告所有供犯罪所用
    之物，業據其供明在卷，爰依刑法第三十八條第一項第二款併予宣告沒收。
據上論斷，應依刑事訴訟法第二百九十九條第一項前段，毒品危害防制條例第十條第
一項、第二項、第十八條第一項前段，刑法第十一條前段、第五十六條、第四十七條
、第五十一條第五款、第三十八條第一項第二款，判決如主文。
本案經檢察官簡光昌到庭執行職務
中      華      民      國      九十      年      三      月    十九    日
                                  臺灣臺南地方法院刑事第二庭
                                          法  官  張  瑛  宗
右正本證明與原本無異。
如不服本判決，應於判決送達後十日內，向本院提出上訴狀。
                                          書記官  盧  立  勇
中      華      民      國      九十      年      三      月    十九    日
附錄法條：
毒品危害防制條例第十條
施用第一級毒品者，處六月以上五年以下有期徒刑。
施用第二級毒品者，處三年以下有期徒刑。


司法院資訊處製作；財團法人民間司法改革基金會備份。
